【裁判字號】    99,審訴,1302
【裁判日期】    990716
【裁判案由】    毒品危害防制條例
【裁判全文】
臺灣高雄地方法院刑事判決            99年度審訴字第1302號
公  訴  人  臺灣高雄地方法院檢察署檢察官
被      告  甲○○
上列被告因毒品危害防制條例案件，經檢察官提起公訴（99年度
毒偵字第1038號、第2100號），被告就被訴事實為有罪陳述，經
本院告知簡式審判程序意旨，並聽取公訴人及被告之意見後，裁
定由受命法官獨任進行簡式審判程序，並合併審理判決如下：
    主  文
甲○○施用第一級毒品，累犯，處有期徒刑拾壹月（民國九十九
年一月十一日十四時五分許為警採尿回溯七十二小時內之某時施
用第一級毒品部分）。又施用第一級毒品，累犯，處有期徒刑壹
年（民國九十九年二月九日十五時十七分許為警採尿回溯七十二
小時內之某時施用第一級毒品部分）。應執行有期徒刑壹年玖月
。
    事  實
一、甲○○前於民國88年間因施用毒品案件，經本院以88年度毒
    聲字第7142號裁定施以強制戒治，復經停止戒治付保護管束
    、撤銷停止戒治繼續付強制戒治，至90年1月21日強制戒治
    期滿，並經台灣高雄地方法院檢察署檢察官以90年度戒毒偵
    472號為不起訴處分確定。復於強制戒治執行完畢釋放後5年
    內，於94年間再因施用毒品案件，經臺灣高等法院高雄分院
    以95年度上訴字第1096號判處有期徒刑1 年4 月確定。又因
    施用毒品案件，經本院以96年度訴字第102 號判處有期徒刑
    10月確定。另因竊盜案件，經本院以97年度審簡字第7626號
    判處有期徒刑3 月確定，於98年9 月23日縮刑期滿執行完畢
    。詎其不知悔改，明知海洛因業經毒品危害防制條例第2 條
    第2 項第1 款明定為第一級毒品，不得非法施用，仍基於施
    用第一級毒品海洛因之犯意，分別於下列時、地施用第一級
    毒品海洛因：
  (一)於99年1 月11日14時5 分許為警採尿回溯72小時內之某時（
    不含公權力拘束期間），在高雄市苓雅區○○○路福東國小
    對面公廁內，以海洛因摻水置於針筒內注射之方式，施用第
    一級毒品海洛因1 次。嗣於99年1 月11日12時45分許，甲○
    ○在福東國小前因交通違規為警攔查，經其同意採集尿液送
    驗，檢驗結果呈可待因、嗎啡陽性反應，始悉上情。
  (二)於99年2 月9 日15時17分許為警採尿回溯72小時內之某時（
    不含公權力拘束期間），在福東國小對面公廁內，以海洛因
    摻水置於針筒內注射之方式，施用第一級毒品海洛因1 次。
    嗣於99年2 月9 日14時25分許，經警持本院核發之搜索票，
    在福東國小前公園內執行搜索時當場查獲甲○○，經其同意
    採集尿液送驗，檢驗結果呈可待因、嗎啡陽性反應，始悉上
    情。
二、案經高雄市政府警察局苓雅分局、前鎮分局移送臺灣高雄地
    方法院檢察署檢察官偵查起訴。
    理  由
一、本件被告甲○○所犯均為死刑、無期徒刑、最輕本刑為3年
    以上有期徒刑以外之罪，其於準備程序中就被訴事實為有罪
    之陳述，經本院告知簡式審判程序之旨，並聽取當事人意見
    後，合議庭認宜進行簡式審判程序，爰依刑事訴訟法第273
    條之1第1項規定，裁定本件由受命法官獨任進行簡式審判程
    序，合先敘明。
二、前揭事實，業據被告甲○○坦承不諱；其為警查獲時所採尿
    液經送檢驗結果，亦均呈嗎啡、可待因之陽性反應，此有嫌
    疑人尿液採證代碼對照表1 紙、濫用藥物尿液檢體監管紀錄
    表1 紙、高雄市立凱旋醫院濫用藥物尿液檢驗報告2 紙在卷
    可稽。綜上所述，被告上開任意性之自白既有前揭證據可佐
    ，核與事實相符，自得採為論罪科刑之依據，是本案事證已
    臻明確，被告犯行洵堪認定，應予依法論科。
三、核被告甲○○所為2 次犯行，均係犯毒品危害防制條例第10
    條第1 項之施用第一級毒品罪。被告因施用而持有海洛因之
    低度行為，應為施用之高度行為所吸收，均不另論罪。被告
    所犯上開2 罪，犯意各別，行為互殊，犯罪時間不同，應予
    分論併罰。被告有事實欄所載之犯罪前科及執行情形，有臺
    灣高等法院被告前案紀錄表1 份在卷可查，其於上開有期徒
    刑執行完畢後5 年內，故意再犯本件有期徒刑以上之2 罪，
    均為累犯，均應依刑法第47條第1 項之規定加重其刑。審酌
    被告前因施用毒品案件，歷經觀察勒戒、強制戒治及刑之執
    行，然仍未戒除毒癮，顯見其意志不堅，惟念其施用毒品之
    行為，究屬戕害自己身心健康，尚未危害他人，且於查獲後
    坦承全部犯行，犯罪後態度尚佳，及其施用毒品之前科次數
    ，暨檢察官具體求刑有期徒刑11月、1 年，應執行有期徒刑
    1 年9 月，被告表示對該刑期無意見等一切情狀，爰分別量
    處如主文所示之刑，並定其應執行之刑，以示懲儆。
據上論結，應依刑事訴訟法第273條之1第1項、第299條第1項前
段，毒品危害防制條例第10條第1項，刑法第11條前段、第47條
第1項、第51條第5款，判決如主文。
本案經檢察官陳妍萩到庭執行職務。
中    華    民    國    99    年    7     月    16   日
                  刑事第十庭    法  官  孫啟強
以上正本證明與原本無異。
如不服本判決，應於判決送達後10日內，向本院提出上訴狀。
中    華    民    國    99    年    7     月    16   日
                                書記官  林介欽
附錄本判決論罪科刑之法條：
毒品危害防制條例第10條第1項：
施用第一級毒品者，處6月以上5年以下有期徒刑。

司法院資訊處製作；財團法人民間司法改革基金會備份。
